臺灣嘉義地方法院刑事判決
110年度易字第597號
公  訴  人  臺灣嘉義地方檢察署檢察官
被      告  李瑋御



上列被告因詐欺案件，經檢察官提起公訴（110年度偵字第7202
號），本院合議庭裁定由受命法官獨任進行簡式審判程序，判決
如下：
    主  文
李瑋御犯詐欺取財罪，累犯，處有期徒刑陸月，如易科罰金，以
新臺幣壹仟元折算壹日；未扣案之新臺幣壹拾肆萬壹仟零參拾貳
元沒收之，於全部或一部不能沒收或不宜執行沒收時，追徵其價
額。
    犯 罪 事 實
一、李瑋御於民國109年8月間，得知洪○○因有訴訟案件有委任律
    師之需求，竟意圖為自己不法之所有，基於詐欺取財之接續
    犯意，向洪○○謊稱已為其委任律師並先行代墊律師費用新臺
    幣（下同）20萬元云云，致洪○○陷於錯誤，同意分次償還，
    洪○○遂於如附表所示之日期，以如附表所示之付款方式，分
    次償付如附表所示之金額，共計14萬1,032元。且雙方並於1
    09年9月7日，在址設嘉義市○○路000號之「○○○」咖啡店內，
    簽訂內文為「甲方李瑋御，乙方洪○○，甲方李瑋御承諾乙方
    ，委任律師費用20萬，乙方洪○○支付11萬律師費，乙方還積
    欠9萬律師費，於民國109年9月7日契，已支付11萬元整，其
    餘則日後約定」等文之委任文件。嗣後經洪○○向李瑋御屢次
    催討律師委任狀，均遭李瑋御推拖，且於109年10月14日，
    雙方共同友人周○○電知洪○○並未為其委任律師一事，洪○○始
    悉受騙。
二、案經洪○○訴由嘉義市政府警察局第一分局報告臺灣嘉義地方
    檢察署檢察官偵查起訴。
    理  由
一、本件被告李瑋御所犯係死刑、無期徒刑或最輕本刑為3年以
    上有期徒刑以外之罪，且非高等法院管轄第一審之案件，其
    於準備程序就被訴事實為有罪之陳述，經受命法官告知簡式
    審判程序之旨，並聽取檢察官、被告之意見後，爰依刑事訴
    訟法第273條之1第1項規定，本院合議庭裁定由受命法官獨
    任進行簡式審判程序。
二、上開犯罪事實，業經被告於本院準備程序及審理時均坦承不
    諱（見本院卷第58、147至149、157至169頁），核與證人即
    告訴人洪○○、證人康○○於警詢及檢察事務官詢問時之證述、
    證人周○○、洪○○於檢察事務官詢問及偵查時之證述相符（見
    警卷第7至9、11至18頁，偵卷第29至30、31頁反面至32、37
    至38頁反面、68至71頁），並有指認犯罪嫌疑人紀錄表、客
    戸歷史交易清單、内政部警政署反詐騙諮詢專線紀錄表、受
    理詐騙帳戶通報警示簡便格式表、各類案件紀錄表、受(處)
    理案件證明單、委任書、記事、受理刑事案件報案三聯單、
    譯文、刑事陳報狀各1份、存摺內頁、存摺封面及內頁、自
    動櫃員機交易明細各2份、網路銀行交易明細截圖3張、對話
    紀錄8張、LINE對話紀錄15張在卷可查（見警卷第20至41頁
    ，偵卷第33至34、39至47、63至65、73至74頁，本院卷第65
    至85、95至105、109至111頁），足證被告上開任意性自白
    核與事實相符。本案事證明確，被告之犯行，洵堪認定，應
    予依法論科。
三、核被告所為，係犯刑法第339條第1項之詐欺取財罪。又被告
    意圖為自己不法之所有，基於單一詐欺取財之接續犯意，接
    續於密切接近之時間，向告訴人實施詐欺取財，侵害同一告
    訴人之財產法益，各次行為間之獨立性極為薄弱，難以強行
    分開，合為包括之一行為予以評價，屬接續犯，僅論以一罪
    。
四、被告利用不知情之證人洪○○、康○○提供帳戶，並提領如附表
    編號2、4至5所示之其中1萬元、6,500元、1萬元，再轉交予
    被告，為本案詐欺取財犯行，為間接正犯。
五、被告前因詐欺案件，經臺灣臺中地方法院以105年度訴字第
　　1437號判決判處有期徒刑4月確定，於109年5月31日徒刑執
    行完畢出監等情，有臺灣高等法院被告前案紀錄表1份在卷
    可查，被告於徒刑執行完畢後，5年以內故意再犯本件有期
    徒刑以上之罪，為累犯，並衡酌被告前案與本件案件，均為
    同罪質之詐欺犯罪，本院綜合判斷後認為被告並無因加重本
    刑致其所受刑罰超過其所應負擔罪責的情形，爰依刑法第47
    條第1項規定加重其刑。
六、茲以行為人之責任為基礎，爰審酌被告正值壯年，不思以正
    途獲取財物，利用告訴人對其之信任，竟為本件詐欺取財犯
    行，並衡酌其坦承犯行，態度良好，告訴人遭詐騙之金額為
    14萬1,032元，犯罪所生之危害，尚未與告訴人達成和解，
    賠償告訴人之損失，暨其自陳國中畢業，職業為打石工，日
    薪1,700元，未婚，與祖母同住，父母親住在外婆家，及其
    犯罪動機、手段、目的等一切情狀，量處如主文所示之刑，
    並諭知易科罰金之折算標準。
七、未扣案之14萬1,032元，為被告犯本件詐欺取財罪之犯罪所
    得，應依刑法第38條之1第1項前段規定，宣告沒收之，於全
    部或一部不能沒收或不宜執行沒收時，再依刑法第38條之1
    第3項規定，追徵其價額。
據上論斷，應依刑事訴訟法第273條之1第1項、第299條第1項前
段，刑法第339條第1項、第47條第1項、第41條第1項前段、第38
條之1第1項前段、第3項，刑法施行法第1條之1第1項，判決如主
文。
本案經檢察官邱朝智提起公訴，檢察官劉達鴻到庭執行職務。
中　　華　　民　　國　　111 　年　　2 　　月　　24　　日
                  刑事第一庭  法  官  林家賢
以上正本證明與原本無異。
如不服本判決應於收受判決後20日內向本院提出上訴書狀，並應
敘述具體理由；其未敘述上訴理由者，應於上訴期間屆滿後20日
內向本院補提理由書（均須按他造當事人之人數附繕本）「切勿
逕送上級法院」。告訴人或被害人如對於本判決不服者，應具備
理由請求檢察官上訴，其上訴期間之計算係以檢察官收受判決正
本之日期為準。
中　　華　　民　　國　　111 　年　　2 　　月　　24　　日
                              書記官  張子涵
附錄法條： 
刑法第339條
意圖為自己或第三人不法之所有，以詐術使人將本人或第三人之
物交付者，處5年以下有期徒刑、拘役或科或併科50萬元以下罰
金。
以前項方法得財產上不法之利益或使第三人得之者，亦同。
前二項之未遂犯罰之。
附表：
編號 日期 金額 告訴人付款方式 備註 1 109年8月26日 8萬元 嘉義火車站附近，現金交付 告訴人自其國泰世華銀行帳戶「自行提款」8萬元。 2 109年9月7日 3萬元 嘉義市某處，現金交付 告訴人先自其國泰世華銀行帳戶「跨行提款」2萬元，且以「電子轉出」1萬元至證人洪○○郵局帳戶，再由證人洪○○提領該1萬元，交予告訴人。 3 109年9月11日 3,532元 （起訴書誤載為3,536元） 屏東市遠傳電信門市刷卡 代被告繳付遠傳電信費3,532元，用以償還被告已墊支之律師費20萬元。 4 109年9月12日 6,500元 轉帳 告訴人自其國泰世華銀行帳戶「電子轉出」6,500元至證人康○○郵局帳戶，再由證人康○○提領轉交予被告。 5 109年9月24日 1萬元 存入 告訴人自其國泰世華銀行帳戶「自行提款」1萬8,000元，其中1萬元存入至證人康○○郵局帳戶，再由證人康○○提領轉交予被告。 6 109年10月7日 16時許 1萬1,000元 嘉義市○區○○路000號「○○○ 」咖啡店 ，現金交付 告訴人自其國泰世華銀行帳戶「跨行提款」1萬1,000元。